# 求助陈版，应收款项融资的列报

提问人：csse235 时间：2022-02-27 23:52:37
1.企业持有的应收6+9票据，只有当资金紧张才会出售（满足日常流动性需求），当年只出售并终止确认了一笔（满足频率低），那么该企业的应收6+9票据是否是既以收取合同现金流量又以出售为目标，列报至应收款项融资呢？
2.应收票据终止确认损益记入投资收益，应收款项融资出售终止确认损益记入财务费用还是投资收益？如果记入财务费用（别人发的贴里提到），为什么其他综合收益转入投资收益（别人发的贴提到）？
3 、交易性金融资产—-应收票据出售损益记入哪里？如果是财务费用，为什么？
谢谢陈版能够解惑

回答人：chenyiwei
1 、“只有当资金紧张才会出售（满足日常流动性需求），当年只出售并终止确认了一笔（满足频率低）”，因此仍为应收票据，不是应收款项融资。
2 、也是计入投资收益。
3 、年初公允价值与处置价格之间的差额为投资收益。此前累积的公允价值变动可不转入投资收益。